臺灣臺北地方法院刑事判決
111年度審交易字第272號
公  訴  人  臺灣臺北地方檢察署檢察官
被      告  林弘育


上列被告因過失傷害案件，經檢察官提起公訴（111年度偵字第1
659號），本院判決如下：
    主  文
本件公訴不受理。
    理  由
一、公訴意旨詳如附件起訴書所載。
二、按告訴乃論之罪，告訴人於第一審辯論終結前得撤回其告訴
    ，又告訴經撤回者，應諭知不受理之判決，並得不經言詞辯
    論為之，刑事訴訟法第238條第1項、第303條第3款、第307
    條分別定有明文。
三、本件被告林弘育經檢察官依刑法第284條前段之過失傷害罪
    提起公訴，然前揭之罪依同法第287條前段規定，須告訴乃
    論。茲據告訴人江佳穎於本院言詞辯論終結前具狀向本院表
    明撤回告訴，有刑事撤回告訴狀1份附卷足稽，爰就本案依
    前揭規定，不經言詞辯論，逕為不受理之判決。
據上論斷，應依刑事訴訟法第303條第3款、第307條，判決如主
文。
中　　華　　民　　國　　111 　年　　9 　　月　　5 　　日
                    刑事第二十庭法  官    謝欣宓
上正本證明與原本無異。 
如不服本判決應於收受送達後20日內向本院提出上訴書狀，並應
敘述具體理由；其未敘述上訴理由者，應於上訴期間屆滿後20日
內向本院補提理由書（均須按他造當事人之人數附繕本）「切勿
逕送上級法院」。告訴人或被害人如對於本判決不服者，應具備
理由請求檢察官上訴，其上訴期間之計算係以檢察官收受判決正
本之日期為準。因疫情而遲誤不變期間，得向法院聲請回復原狀
。
                                書記官    朱俶伶　
中　　華　　民　　國　　111 　年　　9 　　月　　5 　　日
附件：
臺灣臺北地方檢察署檢察官起訴書
                                     111年度偵字第1659號
　　被　　　告　林弘育　男　37歲（民國00年0月00日生）
　　　　　　　　　　　　住臺北市○○區○○○路000巷00號7
　　　　　　　　　　　　　樓
　　　　　　　　　　　　國民身分證統一編號：Z000000000號
上列被告因過失傷害案件，已經偵查終結，認應提起公訴，茲將
犯罪事實及證據並所犯法條分敘如下：
　　　　犯罪事實
一、林弘育於民國110年4月25日下午2時58分許，騎乘腳踏自行
    車，沿臺北市文山區指南路3段茶推廣中心方向往北騎乘，
    行經指南路3段40巷8之4號旁，本應注意設有禁止進入標誌
    路段，不得騎車進入，應注意車前狀況，並隨時採取必要之
    安全措施，依當時情況，無不能注意之情事，適江佳穎沿前
    揭道路往北同方向行經上址，遭林弘育騎乘腳踏自行車自左
    後方撞擊，因此受有左髖、下背部及左肘挫傷、左肘撕裂傷
    之傷害。
二、案經江佳穎告訴、臺北市政府警察局文山第一分局報告偵辦
    。
　　　　證據並所犯法條
一、證據清單及待證事實
編號 證據名稱　　　 待證事實　　　　 1 告訴人江佳穎、告訴代理人柯漢廷之指訴 前揭被告騎乘腳踏自行車，沿臺北市文山區指南路3段往茶推廣中心往北方向往北騎乘，行經指南路3段40巷8之4號旁，進入設有禁止進入標誌路段，撞擊同方向前方行人即告訴人江佳穎，告訴人因此受有左髖、下背部及左肘挫傷、左肘撕裂傷之事實。 2 被告林弘育之供述 1.供承有於上揭時、地騎乘腳踏自行車碰撞告訴人之事實。 2.否認犯罪，辯稱：伊有煞車並往更左轉偏，是告訴人突然往左偏，伊來不及就撞上去了等語。 3 道路交通事故現場圖、初步分析研判表、交通事故談話紀錄表、補充資料表、調查報告表（一）、（二）及現場照片6張 1.被告與告訴人發生碰撞之事實。　　　　　　　　 2.上址路段設有禁止車輛進入標誌，並附掛「假日14：00-22：00、公車除外」之副牌。 4 臺北市立萬芳醫院委託財團法人臺北醫學大學辦理診斷證明書1紙 告訴人受有如事實欄所述傷害之事實。 5 臺北市交通事件裁決所111年3月10日北市裁鑑字第1113053031號函及後附鑑定意見書乙份 1.被告騎乘腳踏自行車違反禁止進入標誌行駛，為肇事因素。 2.告訴人無肇事因素。 
二、核被告林弘育所為，係涉犯刑法第284條前段之過失傷害罪
    嫌。至於告訴及報告意旨另指訴被告之上開行為，導致告訴
    人之手機損壞，因認被告另涉犯刑法第354條之毀損罪嫌，
    惟按過失行為之處罰，以有特别規定者為限，刑法第12條第
    2項設有規定。而刑法第354條之毀損罪，並無處罰過失犯之
    規定，此觀諸該條條文自明。經查，本件被告係因騎乘疏未
    注意致撞及告訴人一情，業據前述，故告訴人之手機因而毀
    損，顯非被告基於故意行為所致，應屬不罰之列，惟倘此部
    分之事實如成立犯罪，因與本件起訴之犯罪事實具有一行為
    觸犯數罪名之想像競合犯關係，屬裁判上之一罪，爰不另為
    不起訴之處分，併此敘明。
三、依刑事訴訟法第251條第1項提起公訴。
　　此　致
臺灣臺北地方法院
中　　華　　民　　國 　111　 年　  3    月　  15  　日　
　　　　　　　　　　   檢 察 官  　吳　文　琦
本件正本證明與原本無異
中　　華　　民　　國　 111　 年　　4  　月　　11　　日
                       書 記 官    林  念  穎
附錄本案所犯法條全文
中華民國刑法第284條
因過失傷害人者，處 1 年以下有期徒刑、拘役或 10 萬元以下
罰金；致重傷者，處 3 年以下有期徒刑、拘役或 30 萬元以下
罰金。